Aurélie Clavier - Cissokho - Développeuse font-end

Téléphone: +1-438-979-3646 - Email: c.aurelie.pro@gmail.com

Portfolio: https://aurelie-portfolio.herokuapp.com/ - GitHub: https://github.com/aurelieclavier

Profil

Je suis développeuse front-end créative offrant plus de 2 ans d'expérience dans la création de solutions web à fort impact pour diverses entreprises. Je possède des compétences dans la conception, le développement et le test d'applications web utilisant plusieurs technologies.

Compétences techniques

Langages Javascript, HTML, CSS, SCSS, Java, PHP, SQL

Frameworks ReactJS, VueJS, Angular 2+, Ionic, Bootstrap, Jquery, Spring, Hibernate, JSF, JPA

Outils Photoshop, Illustrator, Figma, Eclipse, Maven, method agile SCRUM, Git, Github,

Gitlab, Redmine, Linear, MySQL WorkBench

Expériences professionnelles

Technicienne comptes payables

Septembre 2022 - à aujourd'hui

Theratechnologies, Montréal, Canada

- Classer et entrer les factures dans le système
- Comparer les factures, les bons de réception et les bons de commande pour s'assurer que les quantités, la description et les prix soient conformes
- Vérifier et concilier les états de comptes des fournisseurs
- Émettre et envoyer les traites et les chèques
- Suivre les factures posant problèmes
- Être en contact avec les fournisseurs Américains, Canadiens et Européen

Sage 300, Excel, Power Point, Acrobate

Développeuse front-end

Octobre 2021 - Juillet 2022

Drapo solutions, Télétravail, France

- Développement de nouvelles interfaces pour l'intranet
- Maintenance corrective et évolutive des sites existants
- Utilisation de React pour développer le nouveau site de l'entreprise
- Création d'un plugin Gatsby afin d'utiliser l'API Notion et développement du site
- Développement du nouveau site vitrine de l'entreprise
- Mise en place de tests one to one
- Développement d'un design system via storybook

ReactJS, Gatsby, StoryBook, VueJS, HTML, SCSS, PlayWright, Git

Développeuse Java JEE

Mars 2021 - Mai 2021

Virtual Expo, Marseille, France

- Maintenance applicative du système intranet
- Utiliser les technologies Java JEE pour corriger l'application
- Mise à jour de la base de données PLSQL
- Prise en compte des compatibilités cross-navigateurs

Java JEE, Hibernate, PL SQL, XHTML, Jenkins, Git

Exotismes, Marseille, France

- Développement d'une brochure numérique interactive en utilisant Javascript, Java JEE et XHTML
- Maintenance corrective et évolutive de l'intranet
- Conception et développement de nouvelles fonctionnalités
- Conception et développement du backend Java JEE
- Maintenance corrective et évolutive d'une base de données PLSQL
- Prise en compte des compatibilités cross-navigateurs

Java JEE, JSF, Hibernate, PL SQL, XHTML, CSS, JavaScript, Jquery, Git

Développeuse full-stack | Technical designer

Octobre 2019 - Novembre 2019

Quiz'Actu, Marseille, France – projet de formation

- Analyse des besoins du client
- Utilisation de la méthodologie Agile SCRUM
- Réalisation d'un prototype de la solution pour validation par le client
- Conception des différents diagrammes UML à l'aide de StarUML
- Utilisation de la méthode MERISE pour la conception de la base de données MySQL
- Conception de la base de données
- Conception et développement de l'application web
- Prise en compte des compatibilités cross-navigateurs

Java Spring Boot, Hibernate, Thymeleaf, Bootstrap, Ajax, JQuery, CSS, Git

Développeuse full-stack

Février 2019 - Avril 2019

Jaguar-Network, Marseille, France

- Maintenance corrective et évolutive de l'intranet
- Conception et développement de nouvelles fonctionnalités
- Intégration d'un web service SOAP
- Correction de problème d'intégration graphique sur l'intranet avec SCSS
- Prise en compte des compatibilités cross-navigateurs

PLSQL, Perl, PHP (Khoana), TWIG, VueJS, Scss, Mercurial, Debian

Développeuse front-end

Avril 2018 - Juin 2018

Smile, Marseille, France

- Assurer la maintenance d'une application tierce de site e-commerce
- Maintenance des applications du site de commerce électronique d'un tiers
- Développement de code pour convertir les wireframes de conception en éléments de site web sous supervision avec HTML, Less et Javascript
- Travail avec l'équipe française et ukrainienne
- Prise en compte des compatibilités cross-navigateurs

HTML, Less, Javascript, Slick, Magento2, Symfony3 et 4, Git, Linux

Développeuse full-stack

Janvier 2018 - Avril 2018

Polygonal-Design, Marseille, France - Stage

- Analyse des besoins du client
- Réalisation d'un prototype de la solution pour validation par le client
- Conception de la base de données
- Conception et développement de l'application web
- Prise en compte des compatibilités cross-navigateurs
- Mise en place d'une solution de paiement
- Configuration de l'hébergement

HTML, CSS, Bootstrap, Javascript, VueJS, PHP, SQL, Photoshop

Formations

- Formation en Anglais | Certificat TOEIC 2020
- Wild Code School | Certificat de web développeur 2019
- OpenClassRooms | Certificat Angular développeur 2019
 3W Academy | Titre RNCP niveau 3 (Bac +2) Développeur intégrateur en réalisation d'application web | Titre RNCP niveau 3 (BAC +2) - 2017
- Les Ateliers de l'image et du Son | Certificat d'Aptitude Professionnelle Photographie | 2011